最　高　行　政　法　院　判　決　　　　　　　　　　九十三年度判字第九六一號
　　上　訴　人　美商派拉蒙影片股份有限公司臺灣分公司
　　代　表　人　甲○○
　　訴訟代理人　林億彰
　　　　　　　　王國華
　　被 上訴 人　財政部高雄市國稅局
　　代　表　人　乙○○
右當事人間因營利事業所得稅事件，上訴人對於中華民國九十一年五月二十一日高雄
高等行政法院九十年度訴字第二○九八號判決，提起上訴，本院判決如左：
　　主  文
上訴駁回。
上訴審訴訟費用由上訴人負擔。
    事  實
一、本件上訴人八十七年度營利事業所得稅結算申報，列報營業成本新臺幣（下同）
    一三六、八○○、八六六元，其中支付國外總公司之影片發行成本一二九、三一
    八、○八三元。另申報進口運費及保險費二四○、三九七元、影片關稅費五八八
    、三七七元、字幕費二、五四六、一六四元及總公司負擔成本一、三九七、○六
    二元，共計四、七七二、○○○元。經被上訴人以應轉正歸屬出租影片成本，且
    因轉正後出租影片成本已逾財政部五十三年六月一日台財稅發第○三九二一號函
    規定成本限額（片租收入百分之七十），遂予剔除。上訴人不服，循序提起行政
    訴訟。
二、上訴人於原審主張：查影片發行成本，係上訴人依影片出租收入百分之七十實際
    支付予美國派拉蒙影片公司之費用，上訴人之進口運費等，依據國際貿易原理及
    商業經營慣例，上訴人並無支付予美國派拉蒙公司之義務，是以上訴人依該等費
    用之性質，將其列入其他成本項下，非屬影片發行成本。上開成本發生時雖由上
    訴人負擔，但上訴人另以拷貝費及特殊效果處理費開立統一發票，要求國內相關
    戲院分攤支付該等費用，並於八十七年度營利事業所得稅申報同額之非營利收入
    —其他收入，上訴人未產生任何課稅所得。被上訴人將上述成本轉列於影片發行
    成本，並進而因超出限額予以剔除，導致非營業收入項下之特殊效果處理收入與
    拷貝費共四、七七二、○○○元無法對應至相對之成本，將使其有收入而無成本
    ，與成本收益配合原則不符，增加上訴人之租稅負擔，且與經濟實質不符。若被
    上訴人認定上開成本應屬於影片發行成本，則拷貝及特殊效果處理之業務收入自
    應歸類為上訴人影片放映收入。亦即放映收入應為最初列報之片租收入一八四、
    七四○、一一八元與特殊效果處理收入及拷貝收入四、七七二、○○○元，共計
    一八九、五一二、一一八元，再乘以百分之七十據以計算影片發行成本為一三二
    、六五八、四八三元。被上訴人之處分顯有未合。為此訴請撤銷訴願決定、復查
    決定及原核定關於列報營業成本四、七二二、○○○元被否准部分。
三、被上訴人則以：上訴人係國外影片事業在本國境內之分支機構，其出租影片之成
    本依所得稅法第二十六條、第四十五條第一項前段規定，應按片租收入百分之四
    十五計列，惟由於美國電影商出口協會報奉財政部准按百分之七十認定在案。上
    訴人八十七年度列報進口運費等相關成本四、七七二、○○○元，均屬因取得影
    片並為適於營業上使用而支付之一切必需費用，原核定將該項開支歸屬出租影片
    成本之一部分應無不合。上訴人列報特殊效果處理及拷貝收入為非營業收入，並
    無不合，此與進口運費等屬出租影片成本，乃轉營業成本查核認定係屬兩事，上
    訴人主張，核無足採，請判決駁回其訴等語，資為抗辯。
四、原審斟酌全辯論意旨及調查證據之結果，以：按「國外影片事業在中華民國境內
    無分支機構經由營業代理人出租影片之收入，應以其二分之一為在中華民國境內
    之營利事業所得額，其在中華民國境內設有分支機構者，出租影片之成本得按片
    租收入百分之四十五計列。」「稱實際成本者，凡資產之出價取得，指取得價格
    ，包括取得之代價，及因取得並為適於營業上使用而支付之一切必需費用。」行
    為時所得稅法第二十六條、第四十五條第一項前段定有明文。又「一、按據台北
    市美商哥倫比亞、美高梅、派拉蒙、．．申請書：『一、查修正後所得稅法第二
    十六條規定〔國外影片事業．．出租影片之成本得按片租收入百分之四十五計列
    。〕是項法令公佈以後，美國電影商出口協會以中國境內出租影片成本向按百分
    之七十認定，遽降為百分四十五，曾於五十二年四月十一日函請財政部仍按百分
    之七十認定。．．．』二、查本部前據美國電影商出口協會五十二年四月十一日
    函請另訂減除影片出租成本比例一案，業經以：〔．．．國外影片事業在中華民
    國境內設有分支機構者，原應依一般營利事業申報所得額課稅，但如出租成本不
    便計算或無法提出適當證明者，依修正所得稅法第二十六條後段規定，得按片租
    收入百分之四十五計列，該國外影片事業自可選擇適用．．．〕等語，於五十二
    年八月八日五二台財稅發第○五六五一號令飭遵在案，玆復查各該公司呈述前情
    ，經核所檢附之同意書及合約所載片租收入之出租成本，既經提供我國駐紐約總
    領事館，美國最高法院及美國合法公證人之簽證，自堪予以認定，．．．。」「
    美國影片公司在我國境內設立之分公司，其出租影片成本，依本部五十三年六月
    一日台財稅發字第○三九二一號函規定辦理者，倘原合約及同意書迄未變更，准
    予續為適用。」「貴轄美商哥倫比亞三星影片股份有限公司台灣分公司出租影片
    之成本，准續依本部七十九年十月九日台財稅第七九○六六一四二七號函規定辦
    理。」分別為財政部五十三年六月一日台財稅發第○三九二一號函、七十九年十
    月九日台財稅第七九○六六一四二七號函及八十四年十月五日台財稅第八四一六
    五一八二○號函釋在案。查上訴人以影片租賃為主要業務，所列報之特殊效果處
    理費、拷貝費、進口運費、保險費、影片關稅費、字幕費及總公司負擔成本費等
    項開支，核均屬為取得影片並為適於營業上使用而支付之一切必需費用，原核定
    將該項開支轉正歸屬出租影片成本之一部分，揆諸行為時所得稅法第四十五條第
    一項前段規定，應無不合。又上訴人係國外影片事業在本國境內之分支機構，其
    出租影片之成本，依前揭行為時所得稅法第二十六條規定，本應「按片租收入之
    百分之四十五認列」；惟被上訴人依上開財政部函示，仍依上訴人列報片租收入
    百分之七十核算本件出租影片成本，並將轉正後超過百分之七十之成本部分予以
    剔除。財政部因美國電影商出口協會以上開所得稅法第二十六條修正前，中國境
    內出租影片成本向依該部前揭五十三年六月一日台財稅發第○三九二一號函示，
    按片租收入百分之七十認定為由，報請該部以上開二則函令，准於原合約及同意
    書迄未變更情形下，仍就出租成本續按片租收入百分之七十認定云云，與法律之
    規範相違，本屬可議，然基於行政救濟不得對上訴人更為不利原則，被上訴人之
    原處分仍應認無不合。又本件依財政部上開函示，以片租收入一八四、七四○、
    一一八元之百分之七十即一二九、三一八、○八三元為出租影片之最高成本，即
    應認已包括取得影片之代價，及因取得並為適當營業上使用而支付之一切必要費
    用，自不得復區分成多種成本，以圖規避法律之適用。是上訴人主張有關總公司
    負擔成本、運費、保險費、影片關稅費、字幕費等係其他成本費用云云，即非可
    採。至上訴人關於美國總公司負擔成本之主張，非但無法舉證以實其說，且分公
    司與總公司間，約定成本分擔，是否合乎常情，本即可議，尚無可採。再者，上
    訴人列報特殊效果處理以及拷貝收入，係屬於另一商業行為，且拷貝費及特殊效
    果處理費與運費、保險費、字幕費及進口費等並非同一交易性質，所稱代付，並
    未能檢送相關合約書供核，自無從勾稽，殊無可採。至其主張如被上訴人調整增
    列出租影片成本四、七七二、○○○元，則上開收入亦應轉列於營業收入項下，
    重新計算出租影片成本云云；經查特殊效果處理費及拷貝費，係由上訴人要求國
    內相關上映影片之各戲院分攤支付該費用，非屬主要營業收入，尚不得轉列於營
    業收入項下，重新計算出租影片成本之限額，上訴人此部分主張，仍無可採等為
    其判斷之基礎，並說明其證據之取捨及上訴人其餘主張不採之理由，而認原核定
    、復查決定及訴願決定，均無不合，上訴人訴求撤銷，為無理由，予以駁回。
五、原判決經核於法無違。上訴人所提美商環球影片股份有限公司八十五年度營利事
    業所得稅之申報及核定資料等影本，其上記載該公司之拷貝收入係代總公司收取
    ，似係代收代付性質，與本件未能認係代收代付性質不同，自難執此主張本件被
    上訴人之處理有差別待遇，違反租稅公平原則。上訴意旨復執陳詞主張，並就原
    審取捨證據，認定事實之職權行使，指摘原判決未當，聲明廢棄，非有理由，應
    予駁回。
六、依行政訴訟法第二百五十五條第一項、第九十八條第三項前段，判決如主文。
中　　華　　民　　國　　九十三　　　年　　　七　　　　月　　　二十三　　日
                    最 高 行 政 法 院  第 一 庭
                                審 判 長 法  官　　　黃　綠　星
                                         法  官      吳  明  鴻
                                         法  官　　　蔡　進　田
                                         法  官　　　黃　璽　君
                                         法  官　　　廖　宏　明
右  正  本  證  明  與  原  本  無  異
　　　　　　　　　　　　　　　　　　　　 法院書記官　邱　彰　德
中　　華　　民　　國　　九十三　　　年　　　七　　　　月　　二十六　　　日
